臺灣桃園地方法院刑事判決
                                   110年度交簡上字第27號
上  訴  人  臺灣桃園地方檢察署檢察官
被      告  張立翰


上列上訴人因被告犯過失傷害案件，不服本院民國109年11月27
日109年度桃交簡字第3091號第一審刑事判決（聲請簡易判決處
刑案號：109年度偵字第20315號），提起上訴，本院管轄之第二
審合議庭判決如下：
    主  文
上訴駁回。
    事實及理由
一、本案經本院合議庭審理結果，認原審以被告張立翰犯刑法第
    284條前段之過失傷害罪，判處有期徒刑2月，如易科罰金，
    以新臺幣（下同）1,000元折算1日，經核其認事用法及量刑
    均無不當，應予維持。本件事實、證據及理由，除就原判決
    「事實及理由」欄一、第2行「JGJ-1929號大型機車」之記
    載，應予更正為「LGJ-1929號大型重型機車」；另補充「被
    告於本院準備程序、審理中之自白；本院勘驗筆錄暨擷取圖
    片、桃園市政府車輛行車事故鑑定會110年12月7日桃交鑑字
    第1100008430號函檢附之鑑定意見書」（見本院110年度交
    簡上字第27號卷【下稱簡上卷】第36頁、第99至104頁、第1
    33至134頁、第145至149頁）為證據外，其餘均引用如附件
    所示第一審刑事簡易判決之記載。
二、檢察官上訴意旨略以：原判決未經車輛行車事故鑑定委員會
    鑑定即率認告訴人韓媁臻未注意其前方被告張立翰欲左轉彎
    之動線，且告訴人韓媁臻、韓珈姍因車禍受有骨折、腦震盪
    之傷害，造成生活諸多不便及身體、精神上之痛苦，被告自
    始未積極與告訴人2人和解，且迄仍拒絕賠償告訴人2人任何
    損失，犯後態度難認良好，難認原判決對被告判處有期徒刑
    2月之刑度，已罰當其罪並符於社會之法律情感、原審量刑
    實屬過輕，爰依法提起上訴，請求撤銷原判決，更為適當合
    法之判決等語（見簡上卷第17至18頁）。
三、按法官於有罪判決如何量處罪刑，甚或是否宣告緩刑，均為
    實體法賦予審理法官裁量之刑罰權事項，法官行使此項裁量
    權，自得依據個案情節，參酌刑法第57條所定各款犯罪情狀
    之規定，於法定刑度內量處被告罪刑；除有逾越該罪法定刑
    或法定要件，或未能符合法規範體系及目的，或未遵守一般
    經驗及論理法則，或顯然逾越裁量，或濫用裁量等違法情事
    之外，並不得任意指摘其量刑違法。且在同一犯罪事實與情
    節，如別無其他加重或減輕之原因，下級審法院量定之刑，
    亦無過重或失輕之不當情形，則上級審法院對下級審法院之
    職權行使，原則上應予尊重。準此，第一審法院所為量刑，
    如非有上揭明顯違法之情事，尚難得以擅加指摘其違法或不
    當。
四、經查：
  ㈠原審認定被告罪證明確，而論以刑法第284條前段之過失傷害
    罪，並認被告符合刑法第62條前段之自首減刑要件，而依該
    條規定予以減輕其刑；再審酌被告之過失情節非輕，且因被
    告駕駛過失行為致告訴人2人所受傷勢程度亦難認輕微，又
    雖經調解，迄未能與告訴人2人達成賠償合意，暨其智識程
    度、家庭經濟情形及尚知坦認過失駕駛行為之態度等一切情
    狀，量處有期徒刑2月，如易科罰金，以1,000元折算1日之
    折算標準。經核其認事用法並無違誤，量刑亦已斟酌刑法第
    57條所列事項，且未逾越法定刑範圍，或有何顯然失當、濫
    用權限之情事，難認原審量刑有何違誤或不當。
  ㈡上訴人雖以前詞聲明上訴。然而：
  ⒈經本院當庭勘驗事故路口之監視錄影畫面，可見於畫面時間2
    1：04：28時，被告騎乘機車進入路口後，尚未行至路口中
    心隨往左偏移；於畫面時間21：04：29時，告訴人韓媁臻騎
    乘機車搭載告訴人韓珈姍通過路口行人穿越道往前方直行，
    此時被告仍持續左轉，並行至告訴人韓媁臻前方，後被告減
    速煞停，告訴人韓媁臻騎乘機車之車頭隨即撞上被告機車之
    右側車身，且告訴人韓媁臻騎乘之機車從出現畫面至發生碰
    撞前，均無煞車減速之跡象；而被告於騎車左轉時有打左轉
    方向燈等節，有本院勘驗筆錄暨擷取圖片在卷足憑（見簡上
    卷第133至134頁、第145至149頁）。足見被告未行至路口中
    心處即搶先左轉，而占用來車道，且未禮讓直行之告訴人韓
    媁臻先行；另告訴人韓媁臻亦未能注意其前方被告騎乘機車
    之動線，並隨時採取相應之安全措施；佐以當時天候晴、夜
    間有照明、柏油路面乾燥無缺陷、無障礙物、視距良好等一
    切情狀（參道路交通事故調查報告表㈠，見臺灣桃園地方檢
    察署109年度偵字第20315號卷第31頁），應無不能注意之情
    事。則被告、告訴人韓媁臻疏未注意上情，均具有過失。且
    本案事故經送車輛事故鑑定之結果，認被告未於路口中心處
    左轉彎且未禮讓對向直行車先行，為肇事主因；告訴人韓媁
    臻則未充分注意車前狀況，為肇事次因，此有桃園市政府車
    輛行車事故鑑定會110年12月7日桃交鑑字第1100008430號函
    所附之鑑定意見書存卷可查（見本院卷第99至104頁），而
    與本院認定相同。是以，原審認定被告就本案事故有前述之
    過失，告訴人韓媁臻亦有未注意車前狀況之與有過失等節，
    並無違誤，上訴意旨此部分所指，為無理由。
  ⒉又被告雖迄未與告訴人2人達成和解，然其與告訴人2人是否
    和解或是否賠償告訴人2人，雖可為量刑之參考，惟究非量
    刑之唯一依據；且被告於本院準備程序中仍稱其有意願與告
    訴人2人調解，惟因告訴人2人陳述並無調解意願致未再予調
    解（見本院卷第36頁），可認被告仍有彌補告訴人2人所受
    損害之意。況原審亦已將被告尚未賠償告訴人2人一節，列
    為量刑審酌之事由之一，足徵原審已一併斟酌上開情節而為
    前揭刑之量定。
  ㈢從而，上訴人執前詞認原審量刑過輕而提起上訴，為無理由
    ，應予駁回。
據上論斷，應依刑事訴訟法第455條之1第1項、第368條、第373
條，判決如主文。
本案經檢察官吳明嫺聲請簡易判決處刑，檢察官劉哲名到庭執行
職務。
中　　華　　民　　國　 111　　年　　3 　　月　　11　　日
                  刑事第四庭  審判長法  官  黃柏嘉
                                    法  官  張家豪
                                    法  官  陳韋如
以上正本證明與原本無異。
不得上訴。
　　　　　　　　　　　　　　　      書記官　劉貞儀
中　　華　　民　　國　　111 　年　　3 　　月　　11　　日
附件：本院109年度桃交簡字第3091號刑事簡易判決。